【裁判字號】    97,交聲,2666
【裁判日期】    971231
【裁判案由】    聲明異議
【裁判全文】
臺灣高雄地方法院交通事件裁定     97年度交聲字第2666號
原處分機關  高雄市政府交通局
異  議  人
即受處分人  甲○○
上列受處分人因違反道路交通管理處罰條例案件，對於高雄市政
府交通局於民國97年10月27日所為之處分（高市交裁字第32-B00
000000號），聲明異議，本院裁定如下：
    主  文
異議駁回。
    理  由
一、原處分機關以：異議人即受處分人甲○○於民國96年7 月19
    日20時50分許，駕駛車牌號碼0327- MH號自小客車，行經高
    雄市○○○路與前鎮街路口時，因有駕車行經有燈光號誌管
    制之交岔路口闖紅燈之違規事實，爰依道路交通管理處罰條
    例第53條第1 項裁處罰鍰新臺幣（下同）5,400 元，並依同
    條例第63條第1 項第3 款規定記違規點數3 點。
二、異議意旨略以：我於上開路口轉彎時為閃黃燈，並非闖紅燈
    ，亦未在罰單上簽名，且於97年11月始收到罰單，為此聲明
    異議，請求撤銷原處分云云。
三、按汽車駕駛人，行經有燈光號誌管制之交岔路口闖紅燈者，
    ，處新臺幣（下同）1,800 元以上5,400 元以下罰鍰，道路
    交通管理處罰條例第53條第1 項定有明文。次按汽車駕駛人
    有前開第53條規定之情形者，除依該條處罰鍰外，並予記違
    規點數3 點，同條例第63條第1 項第3 款亦有明文規定。
四、經查:
(一)、異議人上揭時、地，駕駛車牌號碼0327-MH 號自小客車，闖
    紅燈之事實，業據證人即本件舉發員警張弘穎到庭結證稱：
    當時我跟同事黃旺煌駕駛警車執行巡邏勤務，行經凱旋四路
    與前鎮街路口時，突然發現異議人駕駛車牌號碼0327-MH 自
    小客車從前鎮街紅燈左轉，馬上開警示燈後將之攔停在路旁
    。我們很確定異議人確實係闖紅燈，因為我們通過該路口時
    係綠燈，且我有請異議人回頭看燈號係綠燈，立即開單舉發
    ，因異議人拒收，我告知異議人15日內可申訴，並於隔日將
    舉發通知單寄送予異議人等語（詳本院卷第12頁至第13頁）
    ，並有送達證書、證人張弘潁所繪製之現場圖1 份及照片3
    張附卷可稽（詳本院卷第15頁至第18頁）。
(二)、至異議人雖以前揭情詞置辯。惟查，異議人於前揭時、地確
    有駕駛自小客車行經有燈光號誌管制之交岔路口而闖紅燈之
    交通違規行為，業據證人張弘潁於本院到庭結證明確，已如
    前述，而證人張弘潁雖為本件舉發員警，惟其到庭所陳述之
    上開舉發經過，經查尚無違反經驗或論理法則之處，且遍查
    本件卷存證據資料，亦無任何積極證據足以證明其前揭所述
    係虛偽不實，自不得僅因其為本件開單舉發異議人之員警，
    即遽予否認其上開證述之可信性，況上開證人與異議人間素
    昧平生，並無仇隙嫌怨，而警員執行公務時，本身即受有行
    政懲處責任之監督，且其到庭具結作證，更係以刑事責任擔
    保其證言之真實性，從而，證人張弘潁於本院到庭結證之證
    詞，應堪值採信。是異議人稱並無闖紅燈之行為云云，殊不
    足採。
(三)、又本件員警發現異議人違規後，即製作舉發通知單後，因異
    議人不願簽名，且拒收，嗣員警以掛號郵務方式寄送至異議
    人之戶籍地，郵務人員未晤受送達人或同居人，遂於97年7
    月25日將該舉發通知單寄存於應受送達地之郵政機關，業據
    證人張弘潁證述明確，復有異議人戶籍資料及送達證書附卷
    可參，則異議人辯稱：其於97年11月始收到罰單云云，無足
    採信，併此敘明。
五、綜上，異議人確有於前揭時、地駕車行經有燈光號誌管制之
    交岔路口而闖紅燈之違規行為。從而，原處分機關依道路交
    通管理處罰條例第53條第1項、第63條第1項第3款，裁處異
    議人罰鍰5,400元，並記違規點數3點，自屬有據，異議人執
    前詞認本件裁決不當，為無理由，應予裁定駁回。
六、據上論斷，應依道路交通案件處理辦法第19條，裁定如主文
    。
中    華    民    國    97    年    12    月    31    日
                    交通法庭    法  官  文昌
以上正本，係照原本作成，證明與原本無異。
如不服本裁定應於送達後5日內向本院提出抗告狀。
中    華    民    國    97    年    12    月    31    日
                                書記官  吳良美


司法院資訊處製作；財團法人民間司法改革基金會備份。
